

Gustavo Rodrigues Oliveira

Endereço para acessar este CV: http://lattes.cnpg.br/4666842047550111

ID Lattes: 4666842047550111

Última atualização do currículo em 09/05/2022

Possui graduação em Enfermagem pela Faculdade de Ciencias da Saude de Unaí (2021). Especialização em Epidemiologia e Gestão dos Serviços de Saúde (2022). Mestrado em Saúde Coletiva pela Universidade do Vale do Rio dos Sinos - UNISINOS em andamento. Atualmente é Superintendente de Promoção à Saúde da Prefeitura Municipal de Brasilândia de Minas. Tutor do Programa Saúde em Rede da Escola de Saúde Pública de Minas Gerais. Tem experiência na área de Enfermagem, com ênfase em Gestão dos serviços de Saúde. (Texto informado pelo autor)

Identificação

Nome

Nome em citações bibliográficas

Lattes iD

Gustavo Rodrigues Oliveira

OLIVEIRA, G. R.; OLIVEIRA, GUSTAVO RODRIGUES

http://lattes.cnpq.br/4666842047550111

Endereco

Endereço Profissional PREFEITURA MUNICIPAL DE BRASILÂNDIA DE MINAS, SECRETARIA MUNICIPAL DE SAÚDE DE

> BRASILÂNDIA DE MINAS. **OLIVEIRA DORNELAS 797**

38779000 - Brasilândia de Minas, MG - Brasil

Telefone: (38) 35622563

Ramal: 15

Formação acadêmica/titulação

2022	Mestrado em andamento em Saúde Coletiva (Conceito CAPES 5).

Universidade do Vale do Rio dos Sinos, UNISINOS, Brasil.

Orientador: Juliana Nichterwitz Scherer.

2021 - 2022 Especialização em VIGILÂNCIA EPIDEMIOLÓGICA E GESTÃO DOS SERVIÇOS DE SAÚDE. (Carga Horária:

INSTITUTO MÁXIMO, IMAXIMO, Brasil.

Título: A CONSOLIDAÇÃO DA POLÍTICA NACIONAL DE SAÚDE DO TRABALHADOR E TRABALHADORA

NO BRASIL.

2016 - 2021 Graduação em ENFERMAGEM.

Faculdade de Ciencias da Saude de Unaí, FACISA NOROESTE, Brasil.

Título: PRÁTICAS INTEGRATIVAS E COMPLEMENTARES NO SUS: Os benefícios da meditação para o bem

estar do campo físico e psíguico da saúde.

Orientador: Dra. Ingrid Cristina Well.

2010 - 2012 Ensino Médio (2º grau).

Escola Estadual Doutor José Pacheco Pimenta, EEDJPP, Brasil.

Formação Complementar

2021 - 2021 Doenças Infectocontagiosas na Atenção Básica à Saúde. (Carga horária: 60h).

Universidade Federal de Minas Gerais, UFMG, Brasil.

2020 - 2020 Políticas Públicas no enfrentamento da violência por parceiro íntimo. (Carga horária: 30h).

Universidade Federal de Santa Catarina, UFSC, Brasil.

2020 - 2020 Abordagens de adultos em situações de urgência e emergência na Atenção Bási. (Carga horária: 30h).

Universidade Federal de Pernambuco, UFPE, Brasil.

2020 - 2020 Hanseníase na Atenção Básica. (Carga horária: 45h).

FUNDAÇÃO OSWALDO CRUZ - DF, FIOCRUZ, Brasil.

2020 - 2020

Atuação Profissional

A&L MATERIAIS PARA CONSTRUÇÃO, A&L, Brasil.

Vínculo institucional

2011 - 2013 Vínculo: Celetista, Enquadramento Funcional: AUXILIAR ADMINISTRATIVO, Carga horária: 40

AÇÃO CONTACT CENTER, AÇÃO, Brasil.

Vínculo institucional

2014 - 2015 Vínculo: Celetista, Enquadramento Funcional: RECUEPRADOR DE CRÉDITO, Carga horária: 30

SECRETARIA MUNICIPAL DE SAÚDE DE BRASILÂNDIA DE MINAS, SMS, Brasil.

Vínculo institucional

2022 - Atual Vínculo: Servidor Público, Enquadramento Funcional: SUPERINTENDENTE DE PROMOÇÃO À SAÚDE,

Carga horária: 40

Vínculo institucional

2021 - Atual Vínculo: Servidor Público, Enquadramento Funcional: TUTOR MUNICIPAL DO PROJETO SAÚDE EM REDE,

Carga horária: 5

Outras informações O Projeto Saúde em Rede tem como objetivo principal promover a estruturação da RAS em Minas Gerais,

por meio da organização dos processos de trabalho da atenção primária e atenção ambulatorial especializada (AAE) na linha de cuidado prioritária materno infantil, ofertando subsídios para a organização dos serviços das demais linhas de cuidado como Hipertensão Arterial Sistêmica/Diabetes Mellitus, de forma integrada e orientada, para gerar valor para o cidadão e eficiência para o sistema de

saúde

Vínculo institucional

2021 - 2021 Vínculo: Servidor Público, Enquadramento Funcional: COORDENADOR DA VIGILÂNCIA EM SAÚDE, Carga

horária: 40

Vínculo institucional

2020 - 2020 Vínculo: Servidor Público, Enquadramento Funcional: CHEFE DOS SERVIÇOS DE VIGILÂNCIA

SANITÁRIA, Carga horária: 40

Faculdade de Ciencias da Saude de Unaí, FACISA NOROESTE, Brasil.

Vínculo institucional

2021 - 2021 Vínculo: Bolsista, Enquadramento Funcional: MONITOR, Carga horária: 8

Outras informações Monitor das disciplinas: NUTRIÇÃO APLICADA À ENFERMAGEM & SEMIOLOGIA E SEMIOTÉCNICA 2

Áreas de atuação

1.	Grande área: Ciências da Saúde / Área: Enfermagem.
2.	Grande área: Ciências da Saúde / Área: Saúde Coletiva / Subárea: Saúde Pública.
3.	Grande área: Ciências da Saúde / Área: Enfermagem / Subárea: Vigilância em Saúde.
4.	Grande área: Ciências da Saúde / Área: Enfermagem / Subárea: Vigilância epidemilógica.
5.	Grande área: Ciências da Saúde / Área: Enfermagem / Subárea: Vigilância Sanitária.
6.	Grande área: Ciências da Saúde / Área: Enfermagem / Subárea: Enfermagem na Gestão e
	Gerenciamento

Idiomas

Espanhol Compreende Pouco, Fala Pouco, Lê Pouco, Escreve Pouco.

Inglês Compreende Razoavelmente, Fala Bem, Lê Bem, Escreve Razoavelmente.

Produções

Artigos completos publicados em periódicos

Ordenar por

1.

Ordem Cronológica

SOUZA, DANIELLE GALDINO DE ; MENEZES, LEANDRO SILVA ; MACEDO, THAYLA ESTRELA DE ; **OLIVEIRA, GUSTAVO RODRIGUES** ; BRANDÃO, VANDERLENE PINTO ; MARTINS, MARIA DAS NEVES ; COSTA, NATHALIA BEATRIZ MARTINS ; SILVA, FRANCIÉLE

DE MATOS DA ; MORAIS, JOSÉ ATHAYDE VASCONCELOS ; PACHECO, THYAGO JOSÉ ARRUDA . Does gestational diabetes mellitus influence the morphological characteristics of the placenta?. RESEARCH, SOCIETY AND DEVELOPMENT, v. 11, p. e57311326851-6, 2022.

Livros publicados/organizados ou edições

1. OLIVEIRA, GUSTAVO RODRIGUES; Rosa, Nathalia Izidoro; Soares Sousa, André Luiz Rodrigues; SOUZA, DANIELLE GALDINO DE; Weel, Ingrid Cristina. PRÁTICAS INTEGRATIVAS E COMPLEMENTARES NO SUS: os benefícios da meditação para o bem-estar do campo físico e psíquico da saúde. 1. ed. Campo Grande: Editora Inovar, 2022. 50p.

Capítulos de livros publicados

- PACHECO, T. J. A.; SILVESTRE, F. A.; MORAIS, J. A. V.; MENEZES, L. S.; **OLIVEIRA, G. R.**; MARTINS, M. N.; COSTA, N. B. M.; BRANDAO, V. P.; JESUS, N. O.; SOUZA, D. G. . NUTRACÊUTICOS CONTRA COVID-19: UMA BREVE REVISÃO ATUAL. In: Guilherme Antônio Lopes de Oliveira; Ágatha Aila Amábili de Meneses Gomes; Natália Neponuceno Gomes. (Org.). NUTRACÊUTICOS CONTRA COVID-19: UMA BREVE REVISÃO ATUAL. 1ed.CAMPO GRANDE: INOVAR, 2022, v., p. 01-561.
- PACHECO, T. J. A.; MORAIS, J. A. V.; MENEZES, L. S.; **OLIVEIRA, G. R.**; MARTINS, M. N.; COSTA, N. B. M.; BRANDAO, V. P.; JESUS, N. O.; SILVA, F. M.; SOUZA, D. G. VARIANTES DE PREOCUPAÇÃO ? UMA AMEAÇA ÀS VACINAS?. In: Guilherme Antônio Lopes de Oliveira; Ágatha Aila Amábili de Meneses Gomes; Natália Neponuceno Gomes. (Org.). VARIANTES DE PREOCUPAÇÃO ? UMA AMEAÇA ÀS VACINAS?. 1ed.CAMPO GRANDE: INOVAR, 2022, v., p. 1-561.

Apresentações de Trabalho

OLIVEIRA, G. R.. A PANDEMIA DO NOVO CORONAVÍRUS. 2020. (Apresentação de Trabalho/Conferência ou palestra).

Eventos

Participação em eventos, congressos, exposições e feiras

- 1. Abertura do semestre 2022/1 ? PPG Saúde Coletiva Unisinos. 2022. (Encontro).
- **2.** II Simpósio de Hipertensão LIACO. 2022. (Simpósio).
- 3. II Simpósio Interligas Os impactos da Covid-19: reflexões sobre a atuação interdisciplinar. 2021. (Simpósio).
- **4.** Diabetes Mellitus: I Jornada de Imersão. 2020. (Simpósio).
- 5. SIMPÓSIO NOVEMBRO AZUL. 2020. (Simpósio).

Página gerada pelo Sistema Currículo Lattes em 20/05/2022 às 16:16:40

Imprimir currículo